【裁判字號】    95,聲,1667
【裁判日期】    950929
【裁判案由】    發還擔保金
【裁判全文】
臺灣板橋地方法院民事裁定              95年度聲字第1667號
聲  請  人
即  債權人  甲○○
相  對  人
即  債務人  乙○○
上列聲請人聲請發還擔保金事件，本院裁定如下：
    主  文
聲請人於本院九十五年度存字第一二三七號擔保提存事件一案所
提存之擔保物日盛國際商業銀行板橋分行無記名可轉讓定期存單
，面額新臺幣壹佰萬元券貳張（號碼：ＴＳ0000000、Ｔ
Ｓ0000000），新臺幣壹拾萬元券肆張（號碼：ＴＭ00
00000～ＴＭ0000000），共計新臺幣貳佰肆拾萬元
准予發還。
聲請程序費用由相對人負擔。
    理  由
一、按訴訟終結後，供擔保人證明已定20日以上之期間，催告受
    擔保利益人行使權利而未行使者，或法院依供擔保利益人之
    聲請，通知受擔保利益人於一定期間內行使權利並向法院為
    行使權利之證明而未證明者，法院應依供擔保人之聲請，以
    裁定命返還其提存物或保證書，民事訴訟法第104 條第1 項
    第3 款定有明文，依同法第106 條之規定，於其他依法令供
    訴訟上之擔保者，亦準用之。
二、本件聲請意旨略以：聲請人與相對人間假扣押事件，前依本
    院92年度裁全字第7678號民事裁定，為擔保假扣押，曾提供
    面額新台幣240 萬元之日盛國際商業銀行板橋分行無記名可
    轉讓定期存單為擔保物，以本院92年度存字第3677號提存事
    件提存後，聲請就相對人之財產予以假扣押；嗣聲請人二次
    聲請變換提存物，經本院93年度聲字第2302號裁定及本院94
    年度聲字第2556號裁定准許變換如主文第1 項所示之擔保物
    ，並以本院95年度存字第1237號提存事件提存在案。茲因聲
    請人已具狀撤回假扣押強制執行，復以存證信函定20日期間
    催告相對人行使權利而未行使，提出本院92年度裁全字第76
    78號民事裁定、本院95年度存字第1237號提存書、存證信函
    （均影本）及回執原本等各1 件為證，依法聲請發還擔保物
    等語。
三、經查，聲請人前揭主張，業據其提出上開證據為證，並經本
    院依職權調閱本院92年度裁全字第7678號假扣押保全程序及
    執行卷、本院92年度存字第3677號、94年度存字第956 號及
    95年度存字第1237號擔保提存卷核閱屬實；聲請人並於95年
    6 月21日以存證信函定20日以上期間催告相對人行使權利，
    惟相對人於收受後迄未行使，復有本院民事紀錄科查詢表6
    紙附卷可稽，揆諸首揭說明，聲請人之聲請有理由，應予准
    許。
四、依民事訴訟法第95條、第78條，裁定如主文。
中    華    民    國    95    年    9     月    29    日
                  民事第三庭    法  官  邱育佩
以上正本證明與原本無異。
如對本裁定抗告，須於裁定送達後10日內向本院提出抗告狀，並
應繳納抗告裁判費新臺幣1,000元。
中    華    民    國    95    年    9     月    29    日
                                書記官  王苑琦


司法院資訊處製作；財團法人民間司法改革基金會備份。
